臺灣臺中地方法院刑事判決
110年度易字第2491號
公  訴  人  臺灣臺中地方檢察署檢察官
被      告  林晧瑋


上列被告因毀棄損壞等案件，經檢察官提起公訴（110年度偵字
第36483號），本院判決如下：
    主    文
丙○○共同犯毀損他人物品罪，處拘役伍拾日，如易科罰金，以新
臺幣壹仟元折算壹日。
    犯罪事實
一、丙○○因不滿友人乙○○積欠借款未還，與真實姓名年籍不詳、
    自稱「許晨傑」之成年男子（音譯，無證據證明為未成年人
    ，下稱「許晨傑」）共同基於毀損、恐嚇危害安全之犯意聯
    絡，於民國110年6月24日19時55分許，先推由丙○○單獨前往
    臺中市○○區○○路000號「聯福百貨五金行」，購買虹牌紅色
    油漆1桶，再交由「許晨傑」於翌（25）日凌晨某時，前往
    乙○○之母戊○○（未據告訴）所有，由戊○○、甲○○及乙○○共同
    居住之臺中市○○區○○路000巷00弄00號住處（下稱系爭房屋
    ），而朝系爭房屋、停放該屋前為甲○○所有之車牌號碼000-
    00號計程車（下稱系爭計程車）以及丁○○（未據告訴）所有
    、交由戊○○、甲○○及乙○○共同支配管領使用之車牌號碼000-
    000號普通重型機車（下稱系爭機車）潑灑紅色油漆並丟擲
    冥紙，致系爭計程車之車身烤漆、系爭機車之座墊皮革及系
    爭房屋之地面均遭油漆污損而喪失美觀功能，使原有效用喪
    失而不堪使用，足生損害於甲○○及乙○○，並暗示將加惡害於
    該處住戶之人身安全、居住安寧自由及財產之事，恐嚇戊○○
    、甲○○、乙○○，致其等均心生畏懼致生危害於安全。嗣於同
    日6時許，經甲○○發現報警處理，始循線查獲上情。
二、案經甲○○、乙○○訴由臺中市政府警察局清水分局報告臺灣臺
    中地方檢察署檢察官偵查起訴。
    理    由
一、證據能力部分：
    按被告以外之人於審判外之言詞或書面陳述，除法律有規定
    者外，不得作為證據，刑事訴訟法第159條固定有明文，惟
    被告以外之人於審判外之陳述，雖不符同法第159條之1至之
    4規定，而經當事人於審判程序同意作為證據，法院審酌該
    言詞陳述或書面陳述作成時之情況，認為適當者，亦得為證
    據；又當事人、代理人或辯護人於法院調查證據時，知有第
    159條第1項不得為證據之情形，而未於言詞辯論終結前聲明
    異議者，視為有前項之同意，同法第159條之5亦定有明文。
    其立法意旨在於傳聞證據未經當事人之反對詰問予以核實，
    原則上先予排除，惟若當事人已放棄詰問或未聲明異議，基
    於證據資料愈豐富，愈有助於真實發現之理念，且強化言詞
    辯論原則，法院自可承認該傳聞證據例外擁有證據能力。經
    查，本案判決所引用之供述證據（含言詞及書面陳述），被
    告丙○○於本院審理時表示對於證據能力均不爭執，均同意有
    證據能力等語（見本院第34頁），且檢察官、被告於本院審
    理中調查證據時，亦均未於言詞辯論終結前聲明異議（見本
    院卷第68至69、123至124頁），又本院審認上開證據作成時
    之情況，應無違法取證或不當情事，與本案待證事實間復具
    有相當之關聯性，以之作為證據應屬適當，依刑事訴訟法第
    159條之5規定，自有證據能力。
二、認定犯罪事實所憑之證據及理由：
  ㈠上開犯罪事實，業據被告於本院審理時坦承不諱（見本院卷
    第125頁），並經證人即告訴人甲○○、乙○○、被害人戊○○、
    證人丁○○分別於警詢、偵查及本院審理時證述明確（見偵卷
    第15至22、57至59頁，本院卷第52至67、112至122頁），互
    核亦大致相符，復有監視器錄影畫面翻拍照片（見偵卷第35
    頁）及現場照片（見偵卷第45至51頁）等在卷可證，足認被
    告之任意性自白核與事實相符，堪以採信。本案事證明確，
    被告上開毀損、恐嚇犯行，均堪認定，俱應依法論科。
三、論罪科刑：
  ㈠核被告所為，係犯刑法第305條之恐嚇危害安全罪、同法第35
    4條之毀損他人物品罪。
  ㈡被告係為達同一索討債務之目的，推由「許晨傑」朝向系爭
    房屋、系爭計程車及系爭機車潑灑油漆及丟擲冥紙之行為，
    而減損系爭房屋地板、系爭計程車及系爭機車用益價值之毀
    損行為，以及同時帶有恫嚇意味之恐嚇行為，主觀上應係基
    於單一犯罪目的，而出於一個犯罪意思之決意，於密接時、
    地實施毀損、恐嚇等犯行，各行為並有重疊或局部同一，是
    應認被告係以1行為同時損壞告訴人甲○○、乙○○所有或所支
    配管領之物品，並同時恐嚇被害人戊○○、告訴人甲○○、乙○○
    ，為想像競合犯，應依刑法第55條前段規定，從一重之毀損
    他人物品罪處斷。
  ㈢被告與「許晨傑」間，就本案犯行有犯意聯絡與行為分擔，
    應論以共同正犯。
  ㈣爰審酌被告不思以合法正當途徑處理債務糾紛，竟購買紅色
    油漆交由「許晨傑」至被害人及告訴人等住處潑灑，並丟擲
    冥紙，非但毀損系爭房屋、系爭計程車及系爭機車，亦使被
    害人及告訴人等均心生畏懼，所為實不足取，應予非難；並
    考量被告犯後雖坦承犯行，並與被害人及告訴人等成立調解
    ，然未依約定履行賠償責任，有本院調解程序筆錄及電話紀
    錄表在卷可按（見本院卷第143至145頁），犯後態度難認良
    好；暨考量被告自陳為高職肄業、從事模板工作，月收入3
    萬多、未婚、沒有小孩、家裡沒有人需要其照顧撫養，但偶
    爾需幫忙家裡負擔房租之教育程度及家庭經濟生活狀況（見
    本院卷第127頁），及本案之犯罪動機與目的、手段、對被
    害人及告訴人等造成之客觀上損害、心理壓力等犯罪所生危
    害及前科素行等一切情狀，量處如主文所示之刑，並諭知易
    科罰金之折算標準，以示懲儆。
四、沒收部分：
　　未扣案之紅色油漆罐、冥紙等物品，雖係供被告為本案犯行
    所使用之物，然上開物品既未據扣案，復無證據證明現仍存
    在，縱屬被告所有或有實際上處分權，但本院審酌該等物品
    並非違禁物，對於沒收所欲達成或附隨之社會防衛並無任何
    助益，實無刑法上之重要性，爰不予宣告沒收或追徵，併予
    敘明。
據上論斷，應依刑事訴訟法第299條第1項前段，刑法第28條、第
305條、第354條、第55條前段、第41條第1項前段，刑法施行法
第1條之1第1項，判決如主文。
本案經檢察官蔡仲雍提起公訴，檢察官己○○到庭執行職務。
中    華    民    國   111    年    6     月    30    日
                  刑事第十庭  法  官  林芳如
以上正本證明與原本無異。
如不服本判決應於收受判決後20日內向本院提出上訴書狀，並應
敘述具體理由；其未敘述上訴理由者，應於上訴期間屆滿後20日
內向本院補提理由書（均須按他造當事人之人數附繕本）「切勿
逕送上級法院」。
告訴人或被害人如不服判決，應備理由具狀向檢察官請求上訴，
上訴期間之計算，以檢察官收受判決正本之日起算。
                                書記官  張玉楓
中    華    民    國   111    年    6     月    30    日
附錄本案論罪科刑法條全文：
中華民國刑法第305條
以加害生命、身體、自由、名譽、財產之事恐嚇他人，致生危害
於安全者，處2年以下有期徒刑、拘役或9千元以下罰金。

中華民國刑法第354條
毀棄、損壞前2條以外之他人之物或致令不堪用，足以生損害於
公眾或他人者，處2年以下有期徒刑、拘役或1萬5千元以下罰金